【裁判字號】    97,訴,4275
【裁判日期】    980226
【裁判案由】    偽造文書等
【裁判全文】
臺灣臺中地方法院宣示判決筆錄          97年度訴字第4275號
公  訴  人  臺灣臺中地方法院檢察署檢察官
被      告  乙○○
                    國民
指定辯護人  本院公設辯護人  陳秋靜
上列被告因違反商標法等案件，經檢察官提起公訴（九十七年度
調偵字第一六二、一六三、一六四號），並聲請認罪協商，本院
裁定進行認罪協商程序後，於中華民國九十八年二月二十六日上
午十一時，在本院刑事第十四法庭宣示判決，出席職員如下：
    審判長法  官  江奇峰
          法  官  廖純卿
          法  官  林學晴
          書記官  簡雅文
法官起立朗讀判決主文、犯罪事實要旨、處罰條文、附記事項，
及告以上訴限制、期間並提出上訴狀之法院，且諭知記載其內容
：
一、主  文：
    乙○○行使偽造私文書，足以生損害於他人，處有期徒刑壹
    年；緩刑年。扣案之海報柒拾張、後標貼壹佰壹拾張（每
    張印有捌小張後標貼），均沒收。
二、犯罪事實要旨：
    乙○○明知「華一膠原蛋白青春活力美麗的來源」（不包含
    膠原蛋白、青春活力美麗的來源等文字）之商標及其圖樣，
    係華一貿易有限公司（下稱：華一公司）向經濟部智慧財產
    局申請註冊，於專用期間內，就所指定之膠原蛋白營養補充
    品、卵磷脂營養補充品等商品，取得商標權，現仍在商標專
    用期限內；亦明知未得商標權人之同意，不得於同一商品，
    使用相同之註冊商標，或販賣此種商品。詎乙○○竟基於未
    得商標權人同意，於同一商品，使用近似之註冊商標及行使
    偽造私文書之犯意，自民國九十五年七、八月間起，向真實
    姓名年籍不詳綽號「阿明」之成年男子購入膠原蛋白後，再
    將上開商標圖樣中「華一」之字樣修改為「朱陳記」，於九
    十六年七、八月間，委託臺中市○○路某印刷廠，印製六百
    餘張高度近似上開商標圖樣之包裝貼紙及印製記載「華一貿
    易有限公司榮譽出品」、「朱陳記蛋品農序畜產品技術提供
    」、「統一編號：00000000」與成分等足以說明產品來源之
    標籤（下稱：後貼標），並分別貼在玻璃瓶裝之膠原蛋白商
    品瓶身上。再於不詳時間，以每瓶新臺幣（下同）一百元販
    賣前開商品給甲○○（另經臺灣雲林地方法院檢察署檢察官
    以九十六年度偵字第四八一七號為職權不起訴處分確定）。
    甲○○於九十六年九月八日，在雲林縣古坑鄉○○村○道一
    四九線三三公里處，以每瓶二百五十元之價格，陳列、販賣
    ，為華一公司代表人蘇啟賢（即蘇錦榮）發現報警處理，扣
    得仿冒之「朱陳記」膠原蛋白四十四瓶（經臺灣雲林地方法
    院檢察署另行聲請沒收）。嗣經警循線於九十六年九月十八
    日，持本院核發之九十六年度聲搜字第三八四八號搜索票，
    至乙○○位在臺中市○○區○○路二段二七七號五樓住處搜
    索，當場扣得前開後貼標一百十張（每張印有八小張後貼標
    ）及海報七十張，始查悉上情。
三、處罰條文：
  (一)商標法第八十一條、第八十三條。
  (二)刑法第二百十六條、第二百十條、第三十八條第一項第二款
    。
四、附記事項：
  (一)核被告所為，係犯商標法第八十一條第三款之明知未得商標
    權人同意，於同一商品，使用近似註冊商標及刑法第二百十
    六條、第二百十條之行使偽造私文書罪嫌。被告偽造私文書
    後行使，其偽造私文書之低度行為，應為行使之高度行為所
    吸收，不另論罪。又明知為未得商標權人同意，於同一商品
    ，使用相同註冊商標之商品而販賣之低度行為，應為明知未
    得商標權人同意，於同一商品，使用相同註冊商標罪之高度
    行為所吸收，亦不另論處。再被告以一行為觸犯上開數罪名
    ，為想像競合犯，應從一重論以行使偽造私文書罪。
  (二)扣案之海報七十張，係被告犯商標法第八十一條之罪所製造
    之物，而扣案之後貼標一百十張，則係被告所有供犯罪所用
    之物，均據被告供承在卷，爰各依商標法第八十三條及刑法
    第三十八條第三項、第一項第二款之規定宣告沒收。
  (三)又被告事後已與華一貿易有限公司代表人蘇啟賢（即蘇錦榮
    ）達成民事上之和解，有和解書一份及九十八年二月十九日
    審判筆錄（本院卷第一六八頁）在卷可稽，附此敘明。
五、協商判決除有刑事訴訟法第四百五十五條之四第一項第一款
    於本訊問程序終結前，被告撤銷協商合意或檢察官撤回協商
    聲請者；第二款被告協商之意思非出於自由意志者；第四款
    被告所犯之罪非第四百五十五條之二第一項所定得以聲請協
    商判決者；第六款被告有其他較重之裁判上一罪之犯罪事實
    者；第七款法院認應諭知免刑或免訴、不受理者情形之一，
    及違反同條第二項「法院應於協商合意範圍內為判決；法院
    為協商判決所科之刑，以宣告緩刑或二年以下有期徒刑、拘
    役或罰金為限」之規定者外，不得上訴。
六、如有上開可得上訴情形，得自收受宣示判決筆錄送達之日起
    十日內，向本院提出上訴書狀，上訴於第二審法院。
中    華    民    國    98    年    2    月    26    日
                  臺灣臺中地方法院刑事第十四庭
                                  書記官  簡雅文
                            審判長法  官  江奇峰
                                  法  官  廖純卿
                                  法  官  林學晴
以上正本證明與原本無異。
上訴書狀如未敘述理由，應於上訴期間屆滿後20日內補提理由書
狀於本院。（應敘述具體理由並附繕本）。
                                  書記官   簡雅文
中    華    民    國    98    年    2    月    26    日
【附錄本案論罪科刑法條全文】
刑法第二百十條：
偽造、變造私文書，足以生損害於公眾或他人者，處五年以下有
期徒刑。
刑法第二百十六條：
行使第二百十條至第二百十五條之文書者，依偽造、變造文書或
登載不實事項或使登載不實事項之規定處斷。
商標法第八十一條
未得商標權人或團體商標權人同意，有下列情形之一者，處三年
以下有期徒刑、拘役或科或併科新臺幣二十萬元以下罰金：
一、於同一商品或服務，使用相同之註冊商標或團體商標者。
二、於類似之商品或服務，使用相同之註冊商標或團體商標，有
    致相關消費者混淆誤認之虞者。
三、於同一或類似之商品或服務，使用近似於其註冊商標或團體
    商標之商標，有致相關消費者混淆誤認之虞者。


司法院資訊處製作；財團法人民間司法改革基金會備份。
